【裁判字號】    97,家訴,56
【裁判日期】    980515
【裁判案由】    給付扶養費
【裁判全文】
臺灣新竹地方法院民事判決              97年度家訴字第56號
原      告  甲○○
訴訟代理人  陳由銓律師
被      告  乙○○
訴訟代理人  郭杞堂律師
上列當事人間請求給付扶養費事件，本院於中華民國98年5月8日
言詞辯論終結，判決如下：
    主  文
被告應給付原告新臺幣柒拾肆萬伍仟伍佰玖拾貳元，及自民國九
十七年九月五日起至清償日止，按週年利率百分之五計算之利息
。
原告其餘之訴駁回。
訴訟費用新臺幣壹萬零佰伍拾元，由被告負擔新臺幣捌仟貳佰
元，由原告負擔新臺幣貳仟壹佰伍拾元。
本判決第一項所命給付，於原告以新臺幣貳拾伍萬元為被告供擔
保後，得假執行。但被告以新臺幣柒拾肆萬伍仟伍佰玖拾貳元為
原告預供擔保，得免為假執行。
原告其餘假執行之聲請駁回。
    事實及理由
一原告起訴主張：
(一)兩造於民國75年2月16日結婚，並育有長子丙○○（○○年○○月○○
  日生），然因兩造感情不睦，被告生下丙○○後，兩造即告分
  居，嗣經本院於79年3月16日判決兩造離婚，丙○○則由原告
  監護，並與原告同住，合先敘明。
(二)被告為○○醫學院藥劑系畢業具有藥劑師執照，79年間兩造離
  婚時，其尚在○○○藥廠工作，之後，方至中學擔任教師，每
  月均有相當豐厚之收入，然被告自從與原告離婚後，即對丙○
  ○之生活費及教育費，不聞不問，直至丙○○20歲成年為止，
  期間未付分文，皆由原告一人負擔；又原告罹患心臟病，且因
  腳疾而遭截肢，無法工作，只靠原告先前經營西藥房之積蓄、
  政府所給予之殘障補助金及低收入戶之生活津貼，維持丙○○
  之生活教育費。
(三)兩造長子丙○○現年21歲，目前就讀○○科技大學企管系，其
  生活費及教育費，至今仍由原告一人負擔；被告為丙○○之母
  親，依法對其自有扶養之義務，惟被告自79年間，與原告離婚
  後，即離開原告及兩造之子丙○○，另與他人結婚生子，長期
  以來丙○○之扶養費皆由原告代為支付，原告自得本於不當得
  利之法律關係，請求被告償還原告為其代墊之扶養部分。兩造
  之子丙○○係○○年○○月○○日生，至○○年○○月○○日滿20歲成年期間
  兩造對其均有扶養之義務，已如前述；茲參酌行政院主計處歷
  年公布之台灣地區平均每人每月消費支出訪查表及兩造之經濟
  狀況，兩造扶養之程度，以及丙○○之需要，以酌算被告應分
  擔之扶養費如下：
1.自82年9月1日起至89年8月31日止，於丙○○就請幼稚園、小
  學階段，每月應分擔之扶養費（包括生活及教育費）為新臺幣
  （下同）5,000元。
2.自89年9月1日起至92年8月31日止，於丙○○就讀國中階段，
  每月應分擔之扶養費為6,000元。
3.自92年9月1日起至95年8月31日止，於丙○○就讀高中階段，
  每月應分擔之扶養費為7,000元。
4.自95年9月1日起至96年2月16日止，於丙○○就讀大學階段，
  每月應給付之扶養費10,000元。
5.綜上，原告得請求被告償還自82年9月1日起至96年2月16日止
  ，替被告所墊付之丙○○扶養費（包括生活費及教育費），合
  計為943,000元。
(四)對被告抗辯所為之陳述：
1.夫妻間發生「相吵」、「相打」，往往彼此之行為，係互為因
  果，孰是孰非，難予分辨論斷；且由於被告擬離婚後，再與他
  人結婚，並對小孩不甚疼愛，因此，其乃不欲監護兩造所生之
  子丙○○。反之，原告愛子心切，期望丙○○能讀到博士學位
  ，奈因原告本身卻腳疾截肢、視力不佳，並患有心臟病，而無
  法找到工作，平日祇靠殘障補助金以及低收入戶之生活津貼，
  維持自己及丙○○之生活費及教育費，為供給丙○○讀書，原
  告每月之飲食費僅留1,500元，且因丙○○擬升讀研究所，修
  讀碩士、博士學位，原告迫於無奈，始提起本訴，期所追回之
  扶養費代墊款，能用以完成丙○○之心願與學業。
2.又父母既生下子女，則對於子女即應負起扶養之義務，此乃天
  經地義之事，且父母所負之扶養義務，初不因子女與何人居住
  ，或父母有無享有親權而有何輕重之別；何況被告與丙○○間
  係因被告根本不想與丙○○來往，以致未能與丙○○有所互動
  ，被告謂原告獨享對丙○○之權利云云，誠非允論。
3.被告現仍在中學擔任教師，其夫亦有相當之工作收入，因此，
  被告雖另有子女，但仍有足夠之能力可支助丙○○之生活及學
  業。另被告82年9月間每月薪資為33,150元，非22,595元；83
  年12月間每月薪資則為35,705元，非24,758元；至於96年1月
  間，其每月薪資為60,960元，並非55,151元；蓋被告薪資表上
  之「代扣存款」10,000元，及勞保、眷保、退撫基金等扣款，
  皆乃被告之儲蓄及被告將來之所得，故自應列為被告每月所得
  而不得加以扣除。
4.原告於經營西藥房期間，每月雖有五、六萬元之收入，但其中
  多半用於蓋房屋，因住屋為子女日常生活所需，亦為原告支出
  子女扶養費之一部，何況原告自從未經營西藥房後，即無是項
  收入，生活至為艱苦，誠應由被告共同分擔子女之扶養費及教
  育費。
5.本件係依不當得利之法律關係，請求被告返還原告代墊被告所
  應分擔丙○○之扶養費部分，依法請求權時效為15年，並無民
  法第126條短期時效之適用；蓋本件之請求人並非兩造之子，
  亦非請求給付贍養費或定期之債權；若果被告主張短期時效消
  滅有理由，則原告對被告之請求期間，為92年8月28日至96 年
  2月16日止，固無爭執，惟本件原告係主張不當得利返還請求
  權，其時效依法為15年。
(五)綜上，爰依不當得利之法律關係提起本件訴訟，並聲明：
1.被告應給付原告943,000元，及自76年2月17日起至清償日止，
  按週年利率百分之5計算之利息。
2.訴訟費用由被告負擔。
3.願供擔保，請准為假執行。
二被告則以：
(一)兩造於75年2月16日結婚，婚後數月，原告即漸露出其多疑且
  具暴力傾向之性格，不但時常無端或藉故以不堪入耳言詞辱罵
  被告，甚至施加暴力毆打被告；被告雖屢屢隱忍，然原告卻變
  本加厲，被告遂在長子丙○○出生後不久逃回娘家，與原告分
  居；分居期間，雙方已破裂之夫妻關係仍未能修補，最後，被
  告終鼓起勇氣，以受他方不堪同居之虐待等由訴請離婚，嗣經
  本院判准兩造離婚，復經臺灣高等法院維持原判決而確定在案
  。又兩造分居及離婚訴訟進行期間，被告曾委由親友向原告提
  出長子丙○○監護權歸被告之提議，但遭原告斷然拒絕，表示
  丙○○為其劉家子孫，不可能讓被告監護並帶回娘家扶養，被
  告只得含淚割捨爭取孩子監護之念，故兩造離婚後，丙○○即
  歸原告監護，且由於前此雙方婚姻中之爭吵及離婚訴訟等不愉
  快之經驗，致雙方互持怨恨態度，被告雖思念骨肉，卻不敢至
  原告家中探視，原告也嚴防被告娘家人探望接觸孩子，雙方遂
  形同陌路，完全不通音訊。
(二)隨著歲月之流逝，被告於數年後走出失婚陰影，再與現任配偶
  相識結婚，共組家庭，生兒育女，在現實生活中奔波忙碌，十
  多年來之傷痕漸癒合，更不願揭開傷疤再次面對痛楚。詎料原
  告於97年5月23日，突然寫信予被告，表示其現況不佳，因殘
  障而無工作能力，已申請為低收入戶，原本丙○○每月有4,00
  0元補助金及大學學費補助，然因鄉公所於96年底重查，發現
  被告在教書有足夠收入得扶養丙○○，因而取消對丙○○之補
  助，遂要求被告應每月寄6,000元之生活費，否則脅稱將會常
  至被告家糾纏，以破壞被告目前之婚姻生活云云。被告接獲此
  信後，不免陷入煎熬，也難以研判原告所言是否為真，在遲疑
  未決時，原告即已委託法律扶助律師提出本件訴訟。
(三)又原告係本於不當得利之法律關係請求被告給付自82年9月1日
  起至96年2月16日止，合計943,000元，其替被告所代墊丙○○
  之扶養費云云。惟查:
1.兩造離婚時，原告單獨任丙○○之監護人，不讓被告攜丙○○
  回娘家扶養，顯見原告係以單獨扶養丙○○長大成人之意思而
  扶養之。又原告當時開設西藥房，家道殷實，亦有能力單獨扶
  養之，並原告單獨扶養丙○○以迄其成年，多年來從未向被告
  請求分擔扶養費，故由上述情形可知，兩造就扶養丙○○之義
  務，本有明示或默示合意，由原告單獨擔負扶養之責。
2.另關於父母離婚後未成年子女之扶養義務，在民法85年9月修
  正前，依民法權威學者戴炎輝、戴東雄先生之見解，當兩願離
  婚或裁判離婚之際，父母商定或法院酌定關於子女監護事項時
  ，亦應決定子女之扶養，倘未約定或酌定時，宜解為由父負擔
  之，其理由有二：因離婚後子女之親權由父行使之；因離
  婚後子女之扶養可謂為家庭生活費用之一部分，而家庭費用應
  由夫負擔之，妻限於夫無負擔能力峙，始負補充的義務（民法
  1026條）。故由上述學者見解，可知在兩造離婚後，依當時民
  法規定，未成年子女係由父負擔扶養之義務，此與當時有效之
  判例即最高法院56年台上字第419條判例，認「夫妻判決離婚
  後，關於子女之監護，除法院另有酌定，或兩造另有約定者外
  ，由夫任之，民法第1055條及第1051條定有明文，所謂監護當
  然包括扶養在內。‧‧‧」，結論並無不同，可見原告對丙○
  ○本負有扶養之義務，其履行自己法定扶養義務所支出之扶養
  費，實無請求被告返還不當得利之餘地。
3.被告於82年間擔任教師時，實領薪資僅為22,595元，至83年12
  月時，實領薪資亦僅為24,758元，顯見被告捉襟見肘，僅以微
  薄薪俸維持生活，至96年1月間，被告每月實領薪俸雖可達55,
  151元，惟被告尚有兩名在學幼兒須撫育，另有房貸369萬餘元
  ，且罹有氣喘、類風濕性關節炎、視力不良等症狀，家境仍非
  寬裕，故被告每月願資助丙○○數千元供其修完碩士學位，實
  已是被告能力之旅限。另據原告準備狀所附信函，原告自承其
  當時每月約賺5、6萬元，並謂當時賺的錢蓋了一棟房子用掉了
  等語，可見原告絕對有能力單獨扶養丙○○。
4.又依民法第126條之規定，利息、紅利、租金、贍養費及其他
  一年或不及一年之定期給付債權，其各期給付請求權，因5年
  間不行使而消滅。原告若於丙○○未成年前，代為向被告提起
  請付扶養費之訴，因扶養費請求通常以定期給付之方式命為支
  付，被告本得援用上述規定，提出時效抗辯，今原告雖謂係請
  求被告返還其代墊付之扶養費，惟其原係定期給付債權之性質
  ，縱退步而認原告有請求權，被告自仍得依上開規定提出消滅
  時效之抗辯，而罹於時效而消滅之請求權，乃有法律上之原因
  ，無不當得利可言。
5.兩造離婚後，丙○○即由原告獨自監護扶養，被告未與原告分
  享與丙○○共同生活之權利，並被告仍有未成年子女尚需扶養
  ，故應酌定以原告負擔8成，被告負擔2成之比例為之，以求公
  允。
(四)綜上，爰聲明：
1.原告之訴及假執行聲請均駁回。
2.訴訟費用由原告負擔。
3.如受不利之判決，被告願供擔保請准免為假執行。
三兩造不爭執事項：原告主張兩造於75年2月16日結婚，婚後共
  同育有長子丙○○（○○年○○月○○日生），嗣兩造於79年3月16日
  經法院判決離婚，兩造所生子女丙○○由原告監護之事實，為
  被告所不爭執，並有戶籍謄本可參，自堪信為真正。
四本件爭點及本院之判斷：
(一)原告依不當得利之法律關係，請求被告分擔自82年9月1日起至
  85年9月26日止之期間，原告所支付兩造所生子女丙○○之扶
  養費，是否有理由？
1.按民法親屬編於85年9月25日修正公布民法第1051條、第1055
  條，並增訂民法第1116條之2，並於同年月27日施行，另關於
  親屬之事件，其在民法親屬編修正前發生者，除民法親屬編施
  行法有特別規定外，不適用修正後之規定，民法親屬編施行法
  第一條後段定有明文。而前揭修正之民法第1051條、第1055
  條及增訂第1116條之2等規定於民法親屬編施行法並無溯及既
  往之規定，自不適用於修正施行前已發生之親屬事件。查原告
  主張被告應負對兩造所生子女丙○○之扶養義務，其中自82年
  9 月1日起至85年9月26日之期間，係在前揭民法第1051條、第
  1055條修正施行前，揆諸前揭說明，自不適用修正後之民法第
  1051條、第1055條及增訂第1116條之2等規定。
2.次按85年9月25日修正前民法第1051條、第1055條分別規定：
  「兩願離婚後，關於子女之監護，由夫任之。但另有約定者從
  其約定。」、「判決離婚者，關於子女之監護，適用第1051條
  之規定。但法院得為其子女之利益，酌定監護人。」。準此，
  於民法第1051條、第1055條修正施行前，夫妻離婚就子女之監
  護未另有約定而由夫任監護時，依當時有效之法律見解認：夫
  妻判決離婚後，關於子女之監護，除法院另有酌定，或兩造另
  有約定者外，由夫任之，修正前民法第1055條及第1051條定有
  明文，所謂監護當然包括扶養在內（最高法院56年台上第419
  號判例要旨可參）。查原告主張兩造經法院於79年3月16日判
  決離婚，兩造所生子女丙○○由原告監護等情，業如前述，因
  此，兩造判決離婚後，關於子女丙○○之監護，既由夫即原告
  任之，揆諸前揭民法第1051條及第1055條修正前，所謂監護當
  然包括扶養在內等說明，則兩造所生子女丙○○係由夫即原告
  任監護，原告於該期間亦有扶養之能力，從而，原告於82年9
  月1日至85年9月26止之期間，所支付兩造所生子女丙○○之扶
  養費部分，因原告任丙○○之監護已當然包括扶養在內，是以
  ，被告未支付丙○○之扶養費自無獲有利益致原告受損害之情
  事，故原告本於不當得利之法律關係請求被告償還前揭期間代
  墊之扶養費，自屬無據。
(二)原告依不當得利之法律關係，請求被告分擔自85年9月27日起
  至96年2月16日止之期間，原告所支付兩造所生子女丙○○之
  扶養費，是否有理由？
1.按民法第1162條之2規定：「父母對未成年子女之扶養義務，
  不因結婚經撤銷或離婚而受影響。」，其為85年9月25日所增
  訂。考其立法增訂理由謂：「父母對未成年子女之扶養義務，
  是否因父母結婚經撤銷或離婚後僅由一方擔任對未成年子女權
  利義務之行使或負擔而受影響，實務上尚有異見，為杜爭議，
  爰參酌學者通說見解，採否定說。爰增列本條明定之。」。因
  此，於本條項增訂前，父母對未成年子女之扶養義務是否因離
  婚而受影響，實務上固有爭議，然於新法前揭增訂後爭議已杜
  ，應無疑義。又父母對其未成年子女之扶養義務，係基於父母
  子女之身分而來。父母離婚所消滅者，乃婚姻關係，縱因離婚
  而使一方之親權處於一時之停止狀態，但對於父母子女間之直
  系血親關係毫無影響，均應依各自資力對子女負扶養義務。若
  均有扶養能力時，對於子女之扶養費用均應分擔。因此，父母
  之一方單獨扶養，自得依不當得利之規定請求他方償還代墊其
  應分擔之扶養費用（最高法院92年台上第1699號裁判要旨可參
  ）。查兩造所生子女丙○○自85年9月27日起至96年2月16日止
  之期間，均由原告單獨扶養，另被告於前揭期間均擔任教職工
  作之事實，為兩造所不爭執，自堪信為真正。準此，於前揭期
  間，兩造既均有扶養能力，對於丙○○於成年前之扶養費用，
  自應依兩造各自資力分擔之，是以，兩造所生之子女丙○○於
  前揭期間，由原告單獨扶養，原告自得依不當得利之規定請求
  被告償還代墊其應分擔之扶養費用。
2.次按扶養未成年子女，必定支出食品飲料、衣著鞋襪、水電費
  、燃料、動力、家庭器具設備、醫療保健、運輸交通、娛樂教
  育文化及雜項等消費支出，且上開支出間有涉及親子共用（水
  電、燃料、食品、家庭設備等），無法逐一取具支出憑證等證
  據。本件原告就其已實際支出丙○○之扶養費用，雖未能提出
  確切支出單據憑證，惟衡之父母扶養子女多未留有支出單據，
  為一般之常情，且原告為兩造之子丙○○之父親，亦與其同住
  於○○縣，有戶籍謄本附卷可稽，原告確實有支出扶養費用，
  當屬無疑，是此等單據之欠缺不應構成原告請求被告返還支出
  扶養費之障礙，自應由法院審酌一切情況，依所得心證定其數
  額。經查：
(1)原告與兩造所生子女丙○○係居住於○○縣，有戶籍謄本可參
  。徵之行政院主計處每年發佈之「家庭收支調查報告」，其中
  ○○縣自85年自96年平均每人每月消費支出分別為10,902元、
  11,822元、11,504元、12,812元、11,95 7元、12,489元、13,
  138元、12,733元、13,637元、13,358元、15,588元、15,087
  元，有上開資料1份在卷可稽，且該金額之計算，乃就各種支
  出項目及各縣市產業結構、城鄉差異、貧富差異為統計調查，
  含括食品費、飲料費、衣著及鞋襪費用、燃料及水電費、家庭
  設備及家事管理費、保健醫療費用、運輸通訊費用、娛樂教育
  及文化服務費用與其他雜項支出，已包含日常生活所需之食衣
  住行育樂各項費用在內，故該項消費支出應可涵蓋扶養未成年
  子女所需之各項費用，解釋上足以採為計算之依據。
(2)次查原告因腳疾致右腿大腿以下遭截肢，多年來無工作能力；
  被告則於82年即擔任教職工作，82年9月份、83年12月份、96
  年1月份之薪資所得分別為33,150元、35,705元、60,960元，
  ，並育有二名未成年子女等情，已據其等分別陳明在卷；復經
  本院依職權調閱其等之財產資料，原告91年至96年間均無所得
  資料，名下僅有房屋一筆，價值246,100元；被告則除每月薪
  資所得外，自91年起至96年間之所得分別為72,101元、105,77
  1 元、355,456元、429,919元、244,622元、285,363元，名下
  則有房屋3筆、土地1筆、田賦1筆、汽車2輛、投資17筆，財產
  總額為5,502,740元，有稅務電子閘門財產所得調件明細表2份
  附卷可稽，顯見被告資力顯優於原告。惟本院審酌兩造離婚後
  ，被告已再婚，並另育有2名未成年子女，且鑑於未成年人每
  階段均有其特殊花費需求，並衡量一般國民生活水準及經濟生
  活水平為標準，是本院認被告應負擔丙○○各階段之扶養費，
  分別臚列如下：
自85年9月27日起至89年8月31日止（即丙○○幼稚園至小學階
  段），共計3年11月又5日，被告應分擔之扶養費用為每月5,00
  0元，計為235,806元（5,000×12×3+5,000×11+5,000×5/31
  ≒235,806，元以下四捨五入，89年8月27日至同年月31日計5
  日，因該月為31日，故以31日折算當月每日之扶養費）。
自89年9月1日起至92年8月31日止（即丙○○國中階段），共
  計3 年，被告應分擔之扶養費用為每月6,000元，計為216,000
  元（6,000×12×3＝216,000）。
自92年9月1日起至95年8月31日止（即丙○○高中階段），共
  計3 年，被告應分擔之扶養費用為每月7,000元，計為252,000
  元（7,000×12×3＝252,000）。
自95年9月1日起至96年2月16日止（即丙○○大學階段），共
  計5 月又16日，被告應分擔之扶養費用為每月7,500元，計為
  41,786元（7,500×5+7,500×16/28≒41,786，元以下四捨五
  入，96年2月1日至96年2月16日計16日，因該月僅28日，故以
  28日折算當月每日之扶養費）。
(3)從而，被告自85年9月27日起至96年2月16日止之期間，應分擔
  兩造所生子女丙○○之扶養費用，合計為745,592元。
3.綜上，同為扶養義務人之被告因原告代為支付扶養費用，免其
  扶養義務而受有利益，並致原告受有損害，就其等內部分擔而
  言，係無法律上之原因，從而原告依不當得利之法律關係請求
  被告給付原告代墊兩造所生之子丙○○扶養費合計745,592元
  ，自屬有據。
(三)被告主張時效抗辯是否有理由？
1.按請求權，因15年間不行使而消滅。但法律所定期間較短者，
  依其規定，民法第125條定有明文。至民法第126 條所規定：
  「利息、紅利、租金、贍養費、退職金及其他1年或不及1年之
  定期給付債權，其各期給付請求權，因5年間不行使而消滅」
  者，乃係針對定期給付債權而言。是以，父母一方向他方請求
  返還因其代墊子女扶養費而受有之利益，其依據既為不當得利
  返還請求權，即非屬定期發生之債權，自無上開短期時效規定
  之適用。
2.本件被告辯稱扶養費之請求通常以子女成年前定期給付方式命
  為支付，依民法第126條之規定，被告得提出短期時效之抗辯
  ，故此項扶養費請求即僅能自得為請求時起回溯5年，超過5年
  以上部分之請求權，則罹於時效，不符合不當得利之要件云云
  。惟參酌首揭說明，本件原告係依不當得利之法律關係，請求
  被告返還其墊付之扶養費，此非一年或不及一年之定期給付債
  權，自無民法第126條規定之適用，從而，被告關於短期時效
  之抗辯，並非可採。又原告依據不當得利之法律關係，請求被
  告給付兩造未成年子女丙○○成年之前一日止（即○○年○○月○○
  日）之代墊款，其請求權時效，依據民法第125條之規定應為
  15年，原告於97年8月27日具狀向本院提起本件訴訟，有本院
  收狀戳章可稽，故原告起訴請求被告返還墊付前揭期間之扶養
  費，並未罹於時效而消滅至明，是被告所為時效之抗辯，殊不
  足取。
(四)原告請求被告給付自76年2月17日起，至清償日止，按年息百
  分之5計算之法定遲延利息，是否有理由？
1.按給付無確定期限者，債務人於債權人得請求給付時，經其催
  告而未為給付，自受催告時起，負遲延責任。其經債權人起訴
  而送達訴狀，或依督促程序送達支付命令，或為其他相類之行
  為者，與催告有同一之效力。遲延之債務，以支付金錢為標的
  者，債權人得請求依法定利率計算之遲延利息；又應付利息之
  債務，其利率未經約定，亦無法律可據者，週年利率為百分之
  5，民法第229條第2項、第233條第1項前段、第203條分別定有
  明文。
2.查原告代被告墊付兩造所生之未成年子女丙○○之扶養費合計
  745,592元後，其以起訴狀請求被告返還上開金額，而被告於
  97 年9月4日收受起訴狀繕本等情，有起訴狀、送達證書等附
  卷可稽，故本件原告請求被告給付前揭款項，因屬以支付金錢
  為標的，則原告請求被告自收受前揭訴狀繕本之翌日即97年9
  月5日起，自清償日止，按年息百分之5加給遲延利息，揆諸前
  揭規定，尚無不合。至原告請求逾上開範圍之利息起算日計算
  之利息部分，因本件係屬無確定期限之債權，必待債務人受債
  權人之催告，始負遲延責任，而原告未能舉證證明其在起訴前
  已催告被告給付，揆諸前揭說明，原告所得請求被告給付之利
  息起算日，應自被告受催告之翌日即被告收受前揭訴狀繕本送
  達之翌日起算，因此，原告前揭請求，顯乏所據。
(五)綜上所述，原告依不當得利之法律關係請求被告給付其代墊兩
  造之子丙○○扶養費745,592元，及自起訴狀繕本送達被告之
  翌日即97年9月5日起至清償日止按週年利率百分之5計算之利
  息部分，為有理由，應予准許，至逾上開範圍之請求，為無理
  由，應予駁回。
五因本案事證已臻明確，兩造其餘主張陳述及所提之證據，均毋
  庸再予審酌，附此敘明。
六原告與被告分別陳明願供擔保，聲請宣告假執行或免為假執行
  ，經核原告勝訴部分，合於法律規定，爰分別酌定相當之擔保
  金額宣告之；至原告其餘假執行之聲請，因訴之駁回而失所依
  據，不予准許。
七訴訟費用負擔之依據：民事訴訟法第79條。
中    華    民    國    98    年    5    月    15    日
                      家事法庭法  官   謝永昌
以上正本係照原本作成。
如對本判決上訴，須於判決送達後20日之不變期間內，向本院
提出上訴狀。
中    華    民    國    98    年    5    月    15    日
                               書記官  張淑芬


司法院資訊處製作；財團法人民間司法改革基金會備份。
